{"present": {"1 Singular": {"Affirmative": "athdheis\u00edm", "Question": "an athdheis\u00edm?", "Negative": "n\u00ed athdheis\u00edm"}, "2 Singular": {"Affirmative": "athdheis\u00edonn t\u00fa", "Question": "an athdheis\u00edonn t\u00fa?", "Negative": "n\u00ed athdheis\u00edonn t\u00fa"}, "3 Singular": {"Male": {"Affirmative": "athdheis\u00edonn s\u00e9", "Question": "an athdheis\u00edonn s\u00e9?", "Negative": "n\u00ed athdheis\u00edonn s\u00e9"}, "Female": {"Affirmative": "athdheis\u00edonn s\u00ed", "Question": "an athdheis\u00edonn s\u00ed?", "Negative": "n\u00ed athdheis\u00edonn s\u00ed"}}, "1 Plural": {"Compressed": {"Affirmative": "athdheis\u00edmid", "Question": "an athdheis\u00edmid?", "Negative": "n\u00ed athdheis\u00edmid"}, "Extended": {"Affirmative": "athdheis\u00edonn muid", "Question": "an athdheis\u00edonn muid?", "Negative": "n\u00ed athdheis\u00edonn muid"}}, "2 Plural": {"Affirmative": "athdheis\u00edonn sibh", "Question": "an athdheis\u00edonn sibh?", "Negative": "n\u00ed athdheis\u00edonn sibh"}, "3 Plural": {"Affirmative": "athdheis\u00edonn siad", "Question": "an athdheis\u00edonn siad?", "Negative": "n\u00ed athdheis\u00edonn siad"}, "Passive": {"Affirmative": "athdheis\u00edtear", "Question": "an athdheis\u00edtear?", "Negative": "n\u00ed athdheis\u00edtear"}}, "future": {"1 Singular": {"Affirmative": "athdheiseoidh m\u00e9", "Question": "an athdheiseoidh m\u00e9?", "Negative": "n\u00ed athdheiseoidh m\u00e9"}, "2 Singular": {"Affirmative": "athdheiseoidh t\u00fa", "Question": "an athdheiseoidh t\u00fa?", "Negative": "n\u00ed athdheiseoidh t\u00fa"}, "3 Singular": {"Male": {"Affirmative": "athdheiseoidh s\u00e9", "Question": "an athdheiseoidh s\u00e9?", "Negative": "n\u00ed athdheiseoidh s\u00e9"}, "Female": {"Affirmative": "athdheiseoidh s\u00ed", "Question": "an athdheiseoidh s\u00ed?", "Negative": "n\u00ed athdheiseoidh s\u00ed"}}, "1 Plural": {"Compressed": {"Affirmative": "athdheiseoimid", "Question": "an athdheiseoimid?", "Negative": "n\u00ed athdheiseoimid"}, "Extended": {"Affirmative": "athdheiseoidh muid", "Question": "an athdheiseoidh muid?", "Negative": "n\u00ed athdheiseoidh muid"}}, "2 Plural": {"Affirmative": "athdheiseoidh sibh", "Question": "an athdheiseoidh sibh?", "Negative": "n\u00ed athdheiseoidh sibh"}, "3 Plural": {"Affirmative": "athdheiseoidh siad", "Question": "an athdheiseoidh siad?", "Negative": "n\u00ed athdheiseoidh siad"}, "Passive": {"Affirmative": "athdheiseofar", "Question": "an athdheiseofar?", "Negative": "n\u00ed athdheiseofar"}}, "past": {"1 Singular": {"Affirmative": "d'athdheisigh m\u00e9", "Question": "ar athdheisigh m\u00e9?", "Negative": "n\u00edor athdheisigh m\u00e9"}, "2 Singular": {"Affirmative": "d'athdheisigh t\u00fa", "Question": "ar athdheisigh t\u00fa?", "Negative": "n\u00edor athdheisigh t\u00fa"}, "3 Singular": {"Male": {"Affirmative": "d'athdheisigh s\u00e9", "Question": "ar athdheisigh s\u00e9?", "Negative": "n\u00edor athdheisigh s\u00e9"}, "Female": {"Affirmative": "d'athdheisigh s\u00ed", "Question": "ar athdheisigh s\u00ed?", "Negative": "n\u00edor athdheisigh s\u00ed"}}, "1 Plural": {"Compressed": {"Affirmative": "d'athdheis\u00edomar", "Question": "ar athdheis\u00edomar?", "Negative": "n\u00edor athdheis\u00edomar"}, "Extended": {"Affirmative": "d'athdheisigh muid", "Question": "ar athdheisigh muid?", "Negative": "n\u00edor athdheisigh muid"}}, "2 Plural": {"Affirmative": "d'athdheisigh sibh", "Question": "ar athdheisigh sibh?", "Negative": "n\u00edor athdheisigh sibh"}, "3 Plural": {"Compressed": {"Affirmative": "d'athdheisigh siad", "Question": "ar athdheisigh siad?", "Negative": "n\u00edor athdheisigh siad"}, "Extended": {"Affirmative": "d'athdheis\u00edodar", "Question": "ar athdheis\u00edodar?", "Negative": "n\u00edor athdheis\u00edodar"}}, "Passive": {"Affirmative": "athdheis\u00edodh", "Question": "ar athdheis\u00edodh?", "Negative": "n\u00edor athdheis\u00edodh"}}, "condi": {"1 Singular": {"Affirmative": "d'athdheiseoinn", "Question": "an athdheiseoinn?", "Negative": "n\u00ed athdheiseoinn"}, "2 Singular": {"Affirmative": "d'athdheiseof\u00e1", "Question": "an athdheiseof\u00e1?", "Negative": "n\u00ed athdheiseof\u00e1"}, "3 Singular": {"Male": {"Affirmative": "d'athdheiseodh s\u00e9", "Question": "an athdheiseodh s\u00e9?", "Negative": "n\u00ed athdheiseodh s\u00e9"}, "Female": {"Affirmative": "d'athdheiseodh s\u00ed", "Question": "an athdheiseodh s\u00ed?", "Negative": "n\u00ed athdheiseodh s\u00ed"}}, "1 Plural": {"Compressed": {"Affirmative": "d'athdheiseoimis", "Question": "an athdheiseoimis?", "Negative": "n\u00ed athdheiseoimis"}, "Extended": {"Affirmative": "d'athdheiseodh muid", "Question": "an athdheiseodh muid?", "Negative": "n\u00ed athdheiseodh muid"}}, "2 Plural": {"Affirmative": "d'athdheiseodh sibh", "Question": "an athdheiseodh sibh?", "Negative": "n\u00ed athdheiseodh sibh"}, "3 Plural": {"Compressed": {"Affirmative": "d'athdheiseoid\u00eds", "Question": "an athdheiseoid\u00eds?", "Negative": "n\u00ed athdheiseoid\u00eds"}, "Extended": {"Affirmative": "d'athdheiseodh siad", "Question": "an athdheiseodh siad?", "Negative": "n\u00ed athdheiseodh siad"}}, "Passive": {"Affirmative": "d'athdheiseofa\u00ed", "Question": "an athdheiseofa\u00ed?", "Negative": "n\u00ed athdheiseofa\u00ed"}}, "imper": {"1 Singular": {"Affirmative": "athdheis\u00edm!", "Negative": "n\u00e1 hathdheis\u00edm!"}, "2 Singular": {"Affirmative": "athdheisigh!", "Negative": "n\u00e1 hathdheisigh!"}, "3 Singular": {"Male": {"Affirmative": "athdheis\u00edodh s\u00e9!", "Negative": "n\u00e1 hathdheis\u00edodh s\u00e9!"}, "Female": {"Affirmative": "athdheis\u00edodh s\u00ed!", "Negative": "n\u00e1 hathdheis\u00edodh s\u00ed!"}}, "1 Plural": {"Compressed": {"Affirmative": "athdheis\u00edmis!", "Negative": "n\u00e1 hathdheis\u00edmis!"}, "Extended": {"Affirmative": "athdheis\u00edodh muid!", "Negative": "n\u00e1 hathdheis\u00edodh muid!"}}, "2 Plural": {"Affirmative": "athdheis\u00edg\u00ed!", "Negative": "n\u00e1 hathdheis\u00edg\u00ed!"}, "3 Plural": {"Compressed": {"Affirmative": "athdheis\u00edd\u00eds!", "Negative": "n\u00e1 hathdheis\u00edd\u00eds!"}, "Extended": {"Affirmative": "athdheis\u00edodh siad!", "Negative": "n\u00e1 hathdheis\u00edodh siad!"}}, "Passive": {"Affirmative": "athdheis\u00edtear!", "Negative": "n\u00e1 hathdheis\u00edtear!"}}, "pastConti": {"1 Singular": {"Affirmative": "d'athdheis\u00ednn", "Question": "an athdheis\u00ednn?", "Negative": "n\u00ed athdheis\u00ednn"}, "2 Singular": {"Affirmative": "d'athdheis\u00edte\u00e1", "Question": "an athdheis\u00edte\u00e1?", "Negative": "n\u00ed athdheis\u00edte\u00e1"}, "3 Singular": {"Male": {"Affirmative": "d'athdheis\u00edodh s\u00e9", "Question": "an athdheis\u00edodh s\u00e9?", "Negative": "n\u00ed athdheis\u00edodh s\u00e9"}, "Female": {"Affirmative": "d'athdheis\u00edodh s\u00ed", "Question": "an athdheis\u00edodh s\u00ed?", "Negative": "n\u00ed athdheis\u00edodh s\u00ed"}}, "1 Plural": {"Compressed": {"Affirmative": "d'athdheis\u00edmis", "Question": "an athdheis\u00edmis?", "Negative": "n\u00ed athdheis\u00edmis"}, "Extended": {"Affirmative": "d'athdheis\u00edodh muid", "Question": "an athdheis\u00edodh muid?", "Negative": "n\u00ed athdheis\u00edodh muid"}}, "2 Plural": {"Affirmative": "d'athdheis\u00edodh sibh", "Question": "an athdheis\u00edodh sibh?", "Negative": "n\u00ed athdheis\u00edodh sibh"}, "3 Plural": {"Compressed": {"Affirmative": "d'athdheis\u00edd\u00eds", "Question": "an athdheis\u00edd\u00eds?", "Negative": "n\u00ed athdheis\u00edd\u00eds"}, "Extended": {"Affirmative": "d'athdheis\u00edodh siad", "Question": "an athdheis\u00edodh siad?", "Negative": "n\u00ed athdheis\u00edodh siad"}}, "Passive": {"Affirmative": "d'athdheis\u00edt\u00ed", "Question": "an athdheis\u00edt\u00ed?", "Negative": "n\u00ed athdheis\u00edt\u00ed"}}, "subj": {"1 Singular": {"Affirmative": "go n-athdheis\u00ed m\u00e9", "Negative": "n\u00e1r athdheis\u00ed m\u00e9"}, "2 Singular": {"Affirmative": "go n-athdheis\u00ed t\u00fa", "Negative": "n\u00e1r athdheis\u00ed t\u00fa"}, "3 Singular": {"Male": {"Affirmative": "go n-athdheis\u00ed s\u00e9", "Negative": "n\u00e1r athdheis\u00ed s\u00e9"}, "Female": {"Affirmative": "go n-athdheis\u00ed s\u00ed", "Negative": "n\u00e1r athdheis\u00ed s\u00ed"}}, "1 Plural": {"Compressed": {"Affirmative": "go n-athdheis\u00edmid", "Negative": "n\u00e1r athdheis\u00edmid"}, "Extended": {"Affirmative": "go n-athdheis\u00ed muid", "Negative": "n\u00e1r athdheis\u00ed muid"}}, "2 Plural": {"Affirmative": "go n-athdheis\u00ed sibh", "Negative": "n\u00e1r athdheis\u00ed sibh"}, "3 Plural": {"Affirmative": "go n-athdheis\u00ed siad", "Negative": "n\u00e1r athdheis\u00ed siad"}, "Passive": {"Affirmative": "go n-athdheis\u00edtear", "Negative": "n\u00e1r athdheis\u00edtear"}}, "verbal noun": "athdheisi\u00fa", "verbal adjective": "athdheisithe"}